臺灣基隆地方法院刑事判決
111年度交易字第168號
公  訴  人  臺灣基隆地方檢察署檢察官
被      告  張金成


上列被告因過失傷害案件，經檢察官提起公訴（111年度偵字第4
038號），本院判決如下：
    主  文
本件公訴不受理。
    理  由
一、公訴意旨如起訴書所載 （如附件） 。
二、按告訴乃論之罪，告訴人於第一審辯論終結前得撤回其告訴
    ，又告訴經撤回者，應諭知不受理之判決，刑事訴訟法第23
    8條第1項、第303條第3款分別定有明文。
三、查本件告訴人鄭國祥告訴被告張金成過失傷害案件，起訴書
    認係觸犯刑法第284條前段之過失傷害罪，依同法第287條前
    段之規定，須告訴乃論。茲因被告已與告訴人和解，告訴人
    撤回告訴，有刑事撤回告訴狀及本院公務電話紀錄在卷可稽
    （本院卷第23-25頁），依照首開說明，本件爰不經言詞辯
    論，逕為諭知不受理之判決。
據上論斷，應依刑事訴訟法第303條第3款、第307條判決如主文
。
中　　華　　民　　國　　111 　年　　8 　　月　　31　　日
                  刑事第五庭  法　官　周霙蘭
以上正本證明與原本無異。
如不服本判決應於收受送達後20日內向本院提出上訴書狀，並應
敘述具體理由；其未敘述上訴理由者，應於上訴期間屆滿後20日
內向本院補提理由書(均須按他造當事人之人數附繕本) 「切勿
逕送上級法院」。
中　　華　　民　　國　　111 　年　　8 　　月　　31　　日
                              書記官  洪儀君
【附件】
臺灣基隆地方檢察署檢察官起訴書
                                     111年度偵字第4038號
　　被　　　告　張金成　男　60歲（民國00年0月00日生）
　　　　　　　　　　　　住○○市○○區○○街0巷00號
　　　　　　　　　　　　國民身分證統一編號：Z000000000號
上列被告因過失傷害案件，業經偵查終結，認應提起公訴，茲敘
述犯罪事實及證據並所犯法條如下：
　　　　犯罪事實
一、張金成於民國111年1月5日23時29分許，騎乘車牌號碼000-0
    00號普通重型機車，沿基隆市信義區東信路往培德路方向行
    駛，行經東信路118號前(靠近東信、東光路口)而欲左轉往
    東光路時，本應注意應注意車前狀況，並隨時採取必要之安
    全措施，復依當時天候雨、夜間有照明、柏油路面濕潤、無
    缺陷、無障礙物、視距良好等情形，並無不能注意之情事，
    竟疏未注意即此，適鄭國祥未走行人穿越道而沿東光路往東
    信路118號方向行走，張金成因此閃避不及而與鄭國祥發生
    碰撞，致鄭國祥受有右側脛骨幹及腓骨幹骨折、右側遠端脛
    骨骨折等傷害。
二、案經鄭國祥訴由基隆市警察局第二分局報告偵辦。
　　　　證據並所犯法條
一、證據清單及待證事實
編號 證據名稱 待證事實 1 被告張金成於警詢及偵訊時之供述 訊據被告固坦承有於犯罪事實欄所載之時間、地點，騎乘車輛與告訴人鄭國祥發生擦撞車禍，惟矢口否認有何本件犯行，辯稱:事故地點是三岔路口，伊當時想要左轉，伊都在注意對向來車，伊撞到告訴人時，雖然告訴人已經幾乎是在伊正前方，但伊就是沒有看到告訴人，伊直到撞到告訴人才知道那裡有一個人，當天有下雨且天色已經暗了等語。 2 證人即告訴人鄭國祥於警詢及偵訊時之證述 證明告訴人於犯罪事實欄所載之時間、地點，與被告發生車禍，且被告行車時未注意車前狀況，亦未隨時採取必要之安全措施等事實。 3 基隆市警察局第二分局道路交通事故現場圖、道路交通事故談話紀錄表、道路交通事故調查報告表㈠㈡、道路交通事故當事人酒精測定紀錄表、自首情形紀錄表各1份、現場照片10張 證明被告及告訴人於犯罪事實 欄所載之時間、地點發生交通事故之事實。  4 監視器影像畫面光碟1張暨截圖8張、本署勘驗筆錄1份、基隆市警察局道路交通事故初步分析研判表1份 證明被告騎乘車輛未注意車前狀況，亦未隨時採取必要之安全措施等事實。 5 告訴人鄭國祥之衛生福利部基隆醫院診斷證明書1份  證明告訴人受有右側脛骨幹及腓骨幹骨折、右側遠端脛骨骨折等傷害之事實。 
二、核被告張金成所為，係犯刑法第284條前段之過失傷害罪嫌
    。被告於犯罪事實發覺前，經警方據報前往處理，其對於未
    發覺之本罪自首而接受裁判，有基隆市警察局交通警察隊道
    路交通事故肇事人自首情形紀錄表1紙在卷足憑，又被告犯後
    未能與告訴人達成和解，均併請參酌量刑。
三、依刑事訴訟法第251條第1項提起公訴。　　　　　　
　　此　致
臺灣基隆地方法院
中　　華　　民　　國　 111　　年　　6　　月　　15　　日
                          檢  察  官  吳欣恩  
本件正本證明於原本無異
中　　華　　民　　國 　111　　年    6    月    27    日
                          書  記  官  何喬莉 
附錄本案所犯法條全文  
中華民國刑法第284條
因過失傷害人者，處 1 年以下有期徒刑、拘役或 10 萬元以下
罰金；致重傷者，處 3 年以下有期徒刑、拘役或 30 萬元以下
罰金。